【裁判字號】    88,交聲,144
【裁判日期】    890103
【裁判案由】    聲明異議
【裁判全文】
臺灣臺中地方法院交通事件裁定                    八十八年度交聲字第一四四號
    受處分人  陳健志
    即異議人
右列受處分人因違反道路交通管理處罰條例案件，對於公路局臺中區監理所八十八年
十一月四日所為之處分（中監違車字第六○─00000000號裁決書），聲明異
議，本院裁定如左：
    主  文
異議駁回。
    理  由
一、按道路交通管理處罰條例第四十條第一項規定：「汽車駕駛人，行車速度，超過
    規定之最高時速，或低於規定之最低時速，或裝用測速雷達感應器者，處四百元
    以上八百元以下罰鍰，其感應器沒入之。」又汽車駕駛人違反第四十條第一項規
    定者，除依該條款處罰鍰外，並予記違規點數一點，同條例第六十三條第一項第
    一款定有明文。
二、聲明異議意旨略以：受處分人即異議人陳健志，因接獲臺中縣警察局交通隊（八
    八）中縣警交相字第00000000號舉發違反道路交通管理事件通單，舉發
    舉超速。惟異議人所駕車輛性能欠佳並無超速情事，且經查閱舉發相片，發現相
    片中另有三部車輛行駛，是否見係該車超速而非受處分人之車輛超過限速，或測
    速儀器故障，非無疑問，詎料公路局臺中區監理所仍裁處異議人罰鍰新臺幣二千
    四百元，並記違規點數一點，爰依法聲明異議云云。
三、經查：本件受處分人即異議人陳健志對於駕駛牌照號碼ＰＤ－三四○一號自用小
    客車，於民國八十八年五月二十六日十二時○分，行經臺六十三線即中投公路四
    公里四百公尺處北上車道等事實均不爭執，而異議人於上開時間駕駛上開自用小
    客車通過上開地點之時速係每小時一三○公里，業經臺中縣警察局設於該處之微
    電腦超速照相機拍攝有採證照片，有測速照片二紙在卷可憑，照片內詳列違規日
    期為八十八年五月二十六日、時間十二時○分、地點中投公路四點四公里、行車
    速度一三○、行駛車道二及路段行車限速六○等數據，依照片異議人所駕車車輛
    正通過啟動照相感應線圈，照片上之數據係測自異議人所駕車輛應無疑問，異議
    人辯稱其係他車輛，即無可採。又該處所裝設對微電腦闖紅燈兼自動測速照相設
    備，經請購置廠商志伸股份有限公司實地測試結果為「一切正常」測速機具無問
    題，亦據臺中縣警察局查復屬實，有該局八十八年十月十六日（八八）中縣警交
    字第一一五五三號函一紙在卷可稽，且經臺中縣警察局交通隊隊員周中庸到庭證
    稱，該局所使用之超速照相機沒有問題，電腦天天有人在測試，應不會有問題。
    而該超速照相機，遇有違規超速即自動照相，非人工操作，舉發過程並無人為疏
    失。是異議人於上開時地駕駛ＰＤ─三四○一號自用小客車時速確為一三○公里
    ，已超速七十公里甚明，異議人指電腦故障，並無證據證實之，難以採信，原處
    分機關據以援引首揭規定，裁處罰鍰新臺幣二千四百元並記違規點數一點，核無
    不當。本件異議為無理由，應予駁回。
四、據上論斷， 應依道路交通案件處理辦法第十九條，裁定如主文。
中      華      民      國    八十九    年      一      月      三      日
                              臺灣臺中地方法院交通法庭
                                    法  官  許 金 樹
右正本證明與原本無異。
如不服本裁定應於送達後五日內向本院提出抗告狀。
                                    書記官
中      華      民      國    八十九    年      一      月      四      日


司法院資訊處製作；財團法人民間司法改革基金會備份。
